---
output: psyinfr::render_elnjp_pdf(Rmd_file = '2025-02-04.Rmd')
---

```{r include=FALSE}
date_research <- '2025-02-04'
date_write <- '2025-02-04'
```

# `r sprintf('%s',date_research)`のラボノート

ラボノート作成日：`r sprintf('%s',date_write)`


```{r eval=FALSE, include=FALSE}
（このチャンクに書いてある内容は，knitしてもmarkdownファイルには出力されません）

ラボノートを作成する目的は以下になります。
1. 実施した研究が再現可能なように詳細な情報を残す
2. 研究が公正に行われている証拠を残す
3. 研究成果の新規性を立証する証拠を残す
4. 研究室や研究グループ内でデータやアイデアを共有し有効活用する

そのため，以下を意識してラボノートを書きましょう。
・何を，なぜ，どのように，いつ行ったが第３者が読んでも分かるように書く
（実験経過を書く場合は，参加者が特定されるような記述は書かない）
・どのような現象や結果が起こったのかを書く
・生じた現象や結果について，どのように解釈したのか書く
・自分の解釈やディスカッションを通して，次に何をする予定なのか書く
・適宜，図表や画像なども貼り付けてわかりやすくする。

必要事項を以下に記入して，Knitをクリックすれば，PDFがファイルを出力されます。
タイムスタンプは，GitHubかOSFを用いてください。
```

## 実施した内容

プログラミング新作法を読んだ。

オブジェクト指向プログラミングにおける設計図はUML（Unified Modeling Langauage)で書くことができます。
UMLは複数のダイアグラムによってプログラムを設計するものです。

クラス図では，箱を縦に繋いだものでクラスが表現され，クラス図，フィールド一覧，メソッド一覧を繋いだもので表現される。



リレーショナルデータベース

記法のマニュアル：https://mermaid.js.org/intro/
オンラインエディタ：https://www.mermaidchart.com/app/projects/5ec53e5c-24cc-46c0-9eca-2d407a0c9f41/diagrams/41d1c8fe-bb30-4934-b9af-c7686d67e932/version/v0.1/edit



## 得られた結果

オブジェクト指向の言語におけるインスタントなどの概念がよくわかんなかった。

```{r pressure, echo=FALSE}
plot(pressure)
```


## 結果についての解釈・議論・今後の予定

結果や考えたこと・調べたことに関する自分の解釈や研究室のメンバーとの議論を書いて，次に何をする予定なのかを書きます。
