---
output: psyinfr::render_elnjp_pdf(Rmd_file = '2025-02-03.Rmd')
---

```{r include=FALSE}
date_research <- '2025-02-03'
date_write <- '2025-02-03'
```

# `r sprintf('%s',date_research)`のラボノート

ラボノート作成日：`r sprintf('%s',date_write)`


```{r eval=FALSE, include=FALSE}
（このチャンクに書いてある内容は，knitしてもmarkdownファイルには出力されません）

ラボノートを作成する目的は以下になります。
1. 実施した研究が再現可能なように詳細な情報を残す
2. 研究が公正に行われている証拠を残す
3. 研究成果の新規性を立証する証拠を残す
4. 研究室や研究グループ内でデータやアイデアを共有し有効活用する

そのため，以下を意識してラボノートを書きましょう。
・何を，なぜ，どのように，いつ行ったが第３者が読んでも分かるように書く
（実験経過を書く場合は，参加者が特定されるような記述は書かない）
・どのような現象や結果が起こったのかを書く
・生じた現象や結果について，どのように解釈したのか書く
・自分の解釈やディスカッションを通して，次に何をする予定なのか書く
・適宜，図表や画像なども貼り付けてわかりやすくする。

必要事項を以下に記入して，Knitをクリックすれば，PDFがファイルを出力されます。
タイムスタンプは，GitHubかOSFを用いてください。
```

## 実施した内容

まずは
> psyinfr::researchIn()
の関数を実行してみた。
これから
psyinfr::researchOut()
を実行してみる

## 得られた結果

> psyinfr::researchIn()
を実行したら今日の日付の.Rmdファイルが作成された。

とりあえずここに書いている。
コミットとかはしなくていいのかなあ〜

ダメだった
リモートリポジトリのMainブランチが見当たらないとのこと
system("git remote -v", intern = TRUE)
をこれから実行して，そもそもリポジトリとの接続ができているのかを試す
system("git branch -r", intern = TRUE)

あとTeXがないからダメらしい
Mac OSの場合，以下を実行してTexを入れることができる
install.packages("tinytex")
tinytex::install_tinytex()

インストール後，念のためRを再起動し，下記コマンドでxelatexが使えるか確認します。

system("xelatex --version", intern = TRUE)

以下で

system("git fetch origin")

system("git branch -r")

リモートリポジトリのブランチのリストを表示
system("git branch -r", intern = TRUE)

psyinfr::researchIn()
psyinfr::set_rc()
usethis::use_git_config(user.name = "Akiogino", user.email = "akiyama0725.1999@gmail.com")
psyinfr::researchOut()


system("git branch -r", intern = TRUE)# リモートリポジトリのブランチ名を確認

system("git fetch", intern = TRUE)
system("git branch -r", intern = TRUE)


```{r pressure, echo=FALSE}
plot(pressure)
```


## 結果についての解釈・議論・今後の予定

結果や考えたこと・調べたことに関する自分の解釈や研究室のメンバーとの議論を書いて，次に何をする予定なのかを書きます。

> psyinfr::researchIn()
を実行したら今日の日付の.Rmdファイルが作成された。

とりあえずここに書いている。
コミットとかはしなくていいのかなあ〜

ダメだった
リモートリポジトリのMainブランチが見当たらないとのこと
system("git remote -v", intern = TRUE)
をこれから実行して，そもそもリポジトリとの接続ができているのかを試す
system("git branch -r", intern = TRUE)

あとTeXがないからダメらしい
Mac OSの場合，以下を実行してTexを入れることができる
install.packages("tinytex")
tinytex::install_tinytex()

インストール後，念のためRを再起動し，下記コマンドでxelatexが使えるか確認します。

system("xelatex --version", intern = TRUE)

以下で

system("git fetch origin")

system("git branch -r")

リモートリポジトリのブランチのリストを表示
system("git branch -r", intern = TRUE)

psyinfr::researchIn()
psyinfr::set_rc()
usethis::use_git_config(user.name = "Akiogino", user.email = "akiyama0725.1999@gmail.com")
psyinfr::researchOut()


system("git branch -r", intern = TRUE)# リモートリポジトリのブランチ名を確認

system("git fetch", intern = TRUE)
system("git branch -r", intern = TRUE)
